【裁判字號】    98,抗,1358
【裁判日期】    981229
【裁判案由】    沒入保證金
【裁判全文】
臺灣高等法院刑事裁定                  98年度抗字第1358號
抗  告  人
即  具保人  乙○○
                      樓
被      告  甲○○
上列抗告人即具保人因沒入保證金案件，不服臺灣板橋地方法院
中華民國98年11月30日裁定（98年度聲字第5610號），提起抗告
，本院裁定如下：
    主  文
抗告駁回。
    理  由
一、按具保之被告逃匿者，應命具保人繳納指定之保證金額，並
    沒入之；不繳納者，強制執行；保證金已繳納者，沒入之；
    沒入保證金，以法院之裁定行之，刑事訴訟法第118條第1項
    、第121條第1項分別定有明文。
二、原裁定意旨略以：被告甲○○（簡稱被告）因違反毒品危害
    防制條例案件，經依原審法院法官指定之保證金新臺幣5 萬
    元，由抗告人即具保人乙○○（簡稱抗告人）繳納現金後，
    已將被告釋放。茲以被告逃匿，自應將抗告人繳納之上開保
    證金沒入等語。
三、抗告意旨略以：被告及抗告人並未搬離住居所，惟遲遲未收
    到執行通知云云。
四、經查：被告因違反毒品危害防制條例案件，經本院以98年度
    上易字第1135號判決判處應執行有期徒刑1 年確定，並於民
    國（下同）98年9 月1 日送執行，嗣經臺灣板橋地方法院檢
    察署（簡稱板橋地檢署）檢察官按被告住所地址「臺北縣土
    城市○○路○ 段118 巷1 弄16號2 樓」，傳喚被告應於同年
    月18日到案執行，並另函通知抗告人（地址同上，與抗告狀
    所載地址相同，見本院卷第4 頁），上開執行傳票業於同年
    月7 日寄存送達，並自寄存之日起，經10日發生送達之效力
    等情，有法務部戶役政連結作業系統查詢資料表2 件、板橋
    地檢署送達證書2 件附卷可稽（見執行卷第3 、5 、7 、8
    頁）。抗告人並未按時偕同被告到案執行，板橋地檢署檢察
    官乃派警前往被告前開住所拘提被告無著，此有板橋地檢署
    檢察官98年執字第12873 號拘票暨報告書各1 件附卷可按（
    見執行卷第9 、10頁）。板橋地檢署遂於98年12月21日以98
    年板檢慎執丙緝字第8574號通緝被告，迄今被告仍未緝獲，
    此亦有本院被告前案紀錄表在卷可佐（見本院卷第6 頁）。
    綜上所述，被告既經合法傳喚、拘提均不到庭，並經通緝在
    案，足認被告顯已逃匿，抗告人未遵期偕同被告到案，原審
    依首揭規定裁定沒入抗告人所繳納之保證金，於法並無不合
    。抗告意旨稱未收到執行通知云云，然查，被告曾於98 年9
    月18日遞狀向板橋地檢署聲請延期執行，而該署於同年月21
    日駁回其聲請，此有該署執行案件資料表及本院被告前案紀
    錄表在卷可佐，是抗告意旨所述，顯屬無稽，本件抗告為無
    理由，應予駁回。
據上論斷，應依刑事訴訟法第412條，裁定如主文。
中    華    民    國    98    年    12    月    29    日
                  刑事第十九庭審判長法  官  鄧振球
                                    法  官  彭幸鳴
                                    法  官  彭政章
以上正本證明與原本無異。
不得再抗告。
                                    書記官  杜宜寧
中    華    民    國    98    年    12    月    29    日


司法院資訊處製作；財團法人民間司法改革基金會備份。
